Inventaris van het archief van het Ministerie van Buitenlandse Zaken na de bevrijding (Tweede Haags archief), 1945
Nationaal Archief, Den Haag
- Directie Duitsland, F.
  - Annexatie, F.4
    - Stukken betreffende het verzoek van A.C. van Epenhuysen te Heemstede om steun bij de oprichting van een organisatie tot bestudering van annexatieplannen en de internationale politieke situatie., 1945; 597; omslag
      Oude code: 966
    - Stukken betreffende het verzoek van de Kamer van Koophandel en Fabrieken voor Zuid-Holland te Rotterdam om passages uit redevoeringen van de minister, die betrekking hebben op annexatie van Duits grondgebied., 1945; 598; omslag
      Oude code: 1099, 2443
    - Stukken betreffende de publikatie 'Afstand aan Nederland van een deel van het Rijnland, van Westfalen en van Oost-Friesland als gerechtvaardigde minimumvergoeding' van G.C. Quarles van Ufford te Bloemendaal., 1945; 599; omslag
      Oude code: 1132, 1492, 2396
    - Stukken betreffende het verzoek van P.W. Diekmann te Haarlem om aanwijzing van werk in een door Nederland te bezetten deel van Duitsland., 1945; 600; omslag
      Oude code: 1178
    - Stukken betreffende het plan van E. de Jong te Veenwouden tot annexatie van Duits grondgebied en andere genoegdoening., 1945; 601; omslag
      Oude code: 1215
    - Stukken betreffende het aanbod van C. Reitsma te Overschie (Rotterdam) om het land in een functie te dienen, met name op het gebied van plannen voor de annexatie van Duits grondgebied., 1945; 602; omslag
      Oude code: 1417
    - Stukken betreffende het geschrift 'Annexatie en Gerechtigheid' van P. den Hartog te Oegstgeest., 1945; 603; omslag
      Oude code: 1459
    - Brief van E.G.S. Bourlier te Den Haag betreffende de annexatie van vruchtbaar Duits gebied., 1945; 604; stuk
      Oude code: 1483
    - Artikel van L.E. 't Hart te Delft voor het blad 'Pen Gun' op Het Loo over de mogelijkheden tot annexatie, afschrift., 1945; 605; stuk
      Oude code: 1687
    - Memorie van J. Oortwijn Botjes te Midwolda over de vraag of de annexatie van Duits grondgebied wel gewenst is., 1945; 606; stuk
      Oude code: 1697
    - Brief van E. Kijk in de Verte met een beschouwing over diverse geschriften betreffende annexatie., 1945; 607; stuk
      Oude code: 1698
    - Brieven en krantenknipsels van J. Raap te Amsterdam over de invloed van het communisme en de mogelijke annexatie door Nederland van Duits grondgebied., 1945; 608; omslag
      Oude code: 1754, 1755, 2348, 2468
    - Correspondentie met de militair commissaris voor de Mijnstreek over de ontvangst van een nota en een rol met tekeningen van de directeur van het Geologisch Bureau te Heerlen, professor Jongmans, over het te annexeren Duitse grensgebied., 1945; 609; omslag
      Oude code: 1925
    - Stukken betreffende het verzoek van A. Steenstra te Zeist om uitbreiding van het te annexeren gebied ten westen van de Rijn tot op de hoogte van Remagen., 1945; 610; omslag
      Oude code: 2370
    - Stukken betreffende de doorzending aan het Ministerie van Binnenlandse Zaken van een schrijven van het Anti-Annexatie Comité te Ginneken., 1945; 611; omslag
      Oude code: 3096
  - Overige aangelegenheden, F.5
    - Verhandeling 'Hoe voorkomen wij een herhaling van den toestand 1940-1945 ?' van A.E. Montijn-Ziedses des Plantes., 612; stuk
    - Circulaires betreffende de beschikkingen van 16 mei en 12 juni 1945 van de minister van Financiën inzake de blokkering van de zogenaamde onvaderlandse salarissen en lonen, alsmede van betalingen uit anderen hoofde die rechtstreeks of zijdelings voortvloeien uit enigerlei voorschrift of maatregel van de Duitse bezettende macht., 613; omslag
      Oude code: 65, 378
    - Stukken betreffende de suggestie van L.C.J. van der Vijgh te Hilversum om standaard de frontpagina's van Duitse bladen voor geallieerde mededelingen te gebruiken., 1945; 614; omslag
      Oude code: 147
    - Stukken betreffende het verzoek van A. Thissen te Gennep om inlichtingen over het uitblijven van de overmaking van de huuropbrengst van een huis te Asperden in Kreis Kleve (D)., 1945; 615; omslag
      Oude code: 157
    - Stukken betreffende het treffen van een voorlopige regeling met Duitsland inzake het Nederlands-Duitse betalingsverkeer., 1945; 616; omslag
      Oude code: 1304
    - Brief van monteur C.A. Verschuren te Den Haag over zich in en rond Kempten (D) bevindende technische installaties van Nederlands fabrikaat en het aanbod tot verdere opsporing en demontering van installaties., 1945; 617; stuk
      Oude code: 1482
    - Stukken betreffende de ontvangst van de verhandeling 'Enkele gedachten over na de oorlog in de lijn van de historische ontwikkeling' van M. Mores te Den Haag., 1945; 618; omslag
      Oude code: 3003
- Directie Juridische en Administratieve Zaken, G.
  - Juridische zaken, G.1
    - Vreemdelingenkwesties, G.1.1
      - Stukken betreffende de procedure tot verlening van identiteitsbewijzen en paspoorten aan Duitse joden en vreemdelingen in het algemeen., 1945; 619; omslag
        Oude code: 79, 723
      - Stukken betreffende de ontvangst en doorzending van afschriften van huwelijksakten van in Nederland woonachtige vreemdelingen, die naar de Nederlandse ambassades van het land van herkomst worden doorgestuurd om naar de autoriteiten aldaar te worden doorgezonden, bedoeld in artikel 5, alinea 4 van het Huwelijksverdrag., 1945; 620; omslag
        Oude code: 192, 239, 257, 467, 2261, 2507, 2691, 2765
      - Stukken betreffende richtlijnen van de Staf van het Militair Gezag inzake de toelating en behandeling van vreemdelingen., 1945; 621; omslag
        Oude code: 1469, 1822
      - Geleidebrief van een naar het Ministerie van Justitie doorgezonden schrijven van het verblijfkamp Mamelis-Vaals over met Nederlanders gehuwde Duitse vrouwen., 1945; 622; stuk
        Oude code: 1986
      - Telegram van de Afdeling Repatriëring van het Ministerie van Sociale Zaken voor de heer Knappert, attaché te Parijs, betreffende beslissingen van het Ministerie van Justitie over de toelating van een aantal vreemdelingen in Nederland, afschrift., 1945; 623; stuk
        Oude code: 2020
      - Geleidebrief voor een aan het Ministerie van Justitie doorgezonden schrijven van de Politieke Opsporings Dienst (POD) te Alphen aan den Rijn over de Belg E.F. van Haelen., 1945; 624; stuk
        Oude code: 2513
      - Brief aan het Ministerie van Justitie met het verzoek om overname van een schrijven betreffende de wijze van inschrijving van enige oud-Oostenrijkers bij de Vreemdelingendienst., 1945; 625; stuk
        Oude code: 2772
      - Stukken betreffende verzoeken om zich in Nederland te vestigen, alfabetisch op persoonsnaam geordend., 1945; 626-641; 15 omslagen en 1 stuk
        - Dröge, Frau., 626
          Oude code: 1506
        - Esinga, R. te Bergen op Zoom voor zijn aanstaande vrouw uit Joegoslavië., 627
          Oude code: 1500
        - Hartmann, E.B.., 628
          Oude code: 2722
        - Kars, H. te Reine (D), 629
          Oude code: 766
        - Koning, P.te Amsterdam voor zijn vrouw en kind., 630
          Oude code: 1957
        - Koning-Menzies, J.E. te Stratford (Canada)., 631
          Oude code: 2072
        - Kuyper, J.U.M. de te Den Haag voor zijn gezin uit de Verenigde Staten., 632
          Oude code: 1625
        - Lehmkuhl, J. en V.M. Lehmkuhl-Vrijenhoek., 633
          Oude code: 1890
        - Maturins, R. te Zelzate (B)., 634
          Oude code: 3030
        - Metz, S. te Rotterdam voor zijn Russische vrouw S. Leonidowa te Berlijn., 635
          Oude code: 2339
        - Rehfeldt, F. te Berlijn., 636
          Oude code: 1455
        - Santarelli, M. te Rome., 637
          Oude code: 2430
        - Ster-Breet, L.J. te Wietze-Steinförde (D), 638; stuk
          Oude code: 2719
        - Wajnsztok, A.F. en C. Wajnsztok-Lednitzer., 639
          Oude code: 3027
        - Wesseler, E.E.., 640
          Oude code: 1501
        - Zwemmer, P. te Schoorldam voor zijn verloofde in Duitsland., 641
          Oude code: 2073
    - Burgerlijke Stand, G.1.2
      - Stukken betreffende de doorzending van een bericht van het overlijden van haar vader aan E. Dapples te Amsterdam., 1945; 642; omslag
        Oude code: 168
      - Stukken betreffende het verzoek om verkrijging van een officiële acte van het overlijden van L. Fibbe op 6 oktober 1944., 1945; 643; omslag
        Oude code: 324
      - Stukken betreffende de bemiddeling bij de verkrijging van huwelijkspapieren., 1945; 644-651; 8 omslagen
        - Cate, H.D. ten en R.B. Silfwerbrand., 644
          Oude code: 422, 2736
        - Jaspers, P.J. te Bergen op Zoom, 645
          Oude code: 410
        - Klasen, K. te Enschede ten behoeve van een bevriende Italiaan., 646
          Oude code: 1854
        - Kruse, E. te Wielen (Dld.), 647
          Oude code: 411
        - Kuipers, M.M. en L. Mollo, te Aalsmeer., 648
          Oude code: 2977
        - Sak, A.G. te Grave., 649
          Oude code: 2056
        - Verdoes-Olsson, echtpaar., 650
          Oude code: 1855
        - Zwaanbindels, huwelijkspapieren doorgezonden naar de consul-generaal te Stockholm., 651
          Oude code: 2059, 2324
      - Stukken betreffende het beantwoorden van het verzoek van de burgemeester van Nieuw-Vossemeer om een overlijdensacte voor M. Baten, geboren te Nieuw-Vossemeer en overleden in Ulm (Duitsland)., 1945; 652; omslag
        Oude code: 542
      - Stukken betreffende het beantwoorden van het verzoek van de burgemeester van Westdorpe om een overlijdensacte voor P.J. Kindt, die op 7 april 1945 bij een bombardement te Geesthacht bij Hamburg is omgekomen., 653; omslag
        Oude code: 586
      - Brief aan het Ministerie van Justitie met de overdracht van het verzoek van P.J. Jaspers te Bergen op Zoom inzake diens huwelijksvoltrekking met een Poolse., 1945; 654; stuk
        Oude code: 855
      - Stukken betreffende de betaling van de kosten van het geboorte-uittreksel te Rotterdam op naam van H.H. Oostra., 1945; 655; omslag
        Oude code: 1370, 2733
      - Minuten van uitgaande brieven gericht aan de ambtenaar van het Bevolkingsregister te 's-Gravenhage om inlichtingen over J. Noordijk, eerder woonachtig te Den Haag., 1945; 656; omslag
        Oude code: 1424, 2326
      - Stukken betreffende het verzoek van advocaat en procureur J.A. Schuering te Den Haag om bemiddeling bij de verkrijging van een overlijdensacte van een in 1944 in Warschau gesneuvelde echtgenoot van een cliënt, die in dienst was bij de SS., 1945; 657; omslag
        Oude code: 1916
      - Stukken betreffende de doorzending naar familie in Nederland van berichten over overleden Nederlanders in Thailand., 1945; 658; omslag
        Oude code: 2010
      - Brief aan M. Tummers te Den Haag betreffende de doorzending van zijn verzoek inzake een huwelijk van een Nederlander met een Poolse (huwelijk-Walesow)., 1945; 659; stuk
        Oude code: 2014
      - Stukken betreffende het verzoek van D. van Belle te Rotterdam om via de consul te Galati in Roemenië de overlijdenspapieren van zijn zoon H.B. van Belle te verkrijgen., 1945; 660; omslag
        Oude code: 2081
      - Stukken betreffende de advisering aan het Ministerie van Justitie over de eventuele gevolgen van het verkeren in oorlog met een ander land voor de rechtsgeldigheid van een met dat land gesloten echtscheidingsverdrag, naar aanleiding van de echtscheidingsprocedure van A.M. Mazzavillani-Hartjes tegen D. Mazzavillani, beiden te Utrecht., 1945; 661; omslag
        Oude code: 2438
      - Stukken betreffende het onderzoek naar de in Duitsland uitgesproken echtscheiding van R.M. Schlebusch en G.J.P. van Schaïk., 1945; 662; omslag
        Oude code: 2439
      - Stukken betreffende de beschikbaarstelling van een overlijdensakte van J.P. Maes aan A. Maes-Hauff te Vught., 1945; 663; omslag
        Oude code: 2596
    - Paspoortzaken en visumaangelegenheden, G.1.3
      - Aantekening voor de secretaris-generaal betreffende de instelling van een verplicht visum voor België., 1945; 664; stuk
        Oude code: 163
      - Telegram aan het ministerie te Londen met het verzoek om er bij de Engelsen op aan te dringen, dat door een in Den Haag te plaatsen ambtenaar visa voor Engeland kunnen worden uitgereikt aan personen, die in opdracht van de regering naar Londen moeten gaan., 1945; 665; stuk
        Oude code: 247
      - Brief aan het ministerie te Londen ter behandeling van het verzoek van de NV Müller & Co te Rotterdam om een visum voor de terugreis van haar vertegenwoordiger in Spanje, C. Hoedemakers., 1945; 666; stuk
        Oude code: 327
      - Stukken betreffende de toewijzing van de behandeling van alle paspoortaangelegenheden van het ministerie aan majoor Melvill van Carnbee., 1945; 667; omslag
        Oude code: 390
      - Circulaire aan de Commissarissen der Koningin met het verzoek de burgemeesters mede te delen, dat alleen het ministerie diplomatieke, consulaire en dienstpaspoorten kan verlengen, met bijlage., 1945; 668; omslag
        Oude code: 418
      - Stukken betreffende de toezending door het ministerie te Londen van diplomatieke en gewone paspoorten., 1945; 669; omslag
        Oude code: 489
      - Stukken betreffende het verzoek aan het Ministerie van Justitie om informatie over een mogelijke wijziging van de voorwaarden tot verstrekking van paspoortzegels aan de ontvangers der Invoerrechten en Accijnsen., 1945; 670; omslag
        Oude code: 653, 1396
      - Stukken betreffende het verzoek van het Ministerie van Onderwijs, Kunsten en Wetenschappen inzake het verkrijgen van collectieve paspoorten voor schoolreizen naar België., 1945; 671; omslag
        Oude code: 873
      - Stukken betreffende een verzoek van het Ministerie van Sociale Zaken over de wens van L.A. van Overeem van het Nederlandse Rode Kruis voor een introductie bij de Poolse regering te Lublin en bij de Russische autoriteiten in verband met haar reis naar Polen., 1945; 672; omslag
        Oude code: 1530
      - Brief van de Algemene Landsdrukkerij te Den Haag over de ontvreemding van een egoutteur voor de productie van paspoortpapier uit de door brand verwoeste Koninklijke Papierfabriek, v/h Pannekoek & Co te Heelsum., 1945; 673; stuk
        Oude code: 2214
      - Brief van het Ministerie van Overzeese Gebiedsdelen met het verzoek om een regeling te treffen voor de verstrekking van visa aan personen, die in opdracht van de regering via de Verenigde Staten naar Brisbane of Nederlands-Indië moeten reizen, met bijlage., 1945; 674; omslag
        Oude code: 2246
      - Stukken betreffende de aanmelding door de Commissarissen der Koningin in Noord- en Zuid-Holland van de mandatering aan referandis, D.G. Hazekamp, en J. Gosschalk te Voorburg van de ondertekening van buitenlandse paspoorten., 1945; 675; omslag
        Oude code: 2677, 2866
      - Geleidebrief van de waarnemend marinecommandant te Vlissingen bij de overdracht van bij de bevrijding in Vlissingen gevonden paspoorten van jongeren uit Nederlands-Indië, die in mei 1940 waren geplaatst op de opleiding tot matroos bij de Koninklijke Marine., 1945; 676; stuk
        Oude code: 2692
      - Stukken betreffende het treffen van een regeling voor de verlening van visa aan geestelijken., 1945; 677; omslag
        Oude code: 3041, 3106
      - Stukken betreffende de aanvulling van de voorraad paspoorten en paspoortzegels bij diverse overheidsinstanties, alsmede de inname van paspoortgelden en niet uitgereikte paspoorten., 1945; 678-683; 4 omslagen en 1 stuk
        - Ministerie te Londen., 678
          Oude code: 1908
        - Commissaris der Koningin in Gelderland., 679
          Oude code: 2012, 2991
        - Commissaris der Koningin in Utrecht., 680
          Oude code: 80, 733, 2025
        - Commissaris der Koningin in Zeeland, 681; stuk
          Oude code: 232
        - Commissaris der Koningin in Noord-Brabant., 682
          Oude code: 2029
        - Commissaris der Koningin in Limburg., 683
          Oude code: 1945, 2357
      - Stukken betreffende de (bemiddeling bij de) verstrekking van identiteitspapieren, visa, paspoorten en reisvergunningen, alfabetisch geordend op naam van begunstigde., 1945; 684-1078; 275 omslagen en 120 stukken
        - Algemeen., 684
          Oude code: 985, 2277
        - Albarda, H.., 685
          Oude code: 2971
        - Algra, J. te Stiens., 686
          Oude code: 3129
        - Antoniadis, S.., 687
          Oude code: 1907
        - Arons, B. te Amsterdam., 688
          Oude code: 1452
        - Baalen, M.J.H. van., 689
          Oude code: 2918
        - Baan, R.N. van der, 690; stuk
          Oude code: 1810
        - Baars-Jelgersma, G. te Utrecht., 691
          Oude code: 3063
        - Bakker, G.J.T.., 692
          Oude code: 2751
        - Baldasare, I. te Kassel., 693
          Oude code: 2938
        - Ballieux, J. te Maastricht., 694
          Oude code: 2506, 2820
        - Balluseck, de heer, 695; stuk
          Oude code: 261
        - Bannier, J.P., 696
          Oude code: 687, 847
        - Barends, M.., 697
          Oude code: 1886
        - Bargeboer, H.., 698
          Oude code: 2931
        - Bar-Ponsen, J.H. te Voorburg., 699
          Oude code: 2675
        - Bassie-Kleynenberg, M.P. te Middelburg., 700
          Oude code: 2399
        - Bast, G.H., 701; stuk
          Oude code: 999
        - Bath (GB), gemeentebestuur., 702
          Oude code: 52, 3050
        - Beel-van der Meulen, H.G.M.J., 703; stuk
          Oude code: 2369
        - Behrens, M. te Amersfoort, 704; stuk
          Oude code: 1183
        - Beles, K. te Lichtenvoorde., 705
          Oude code: 3060
        - Belger, C., 706; stuk
          Oude code: 1131
        - Bent, S. van den., 707
          Oude code: 2297
        - Bentinck, C.A., 708; stuk
          Oude code: 1156
        - Bentz van den Berg, P.R, 709; stuk
          Oude code: 2099
        - Bergh, moeder van G. van den te New York., 710
          Oude code: 2255
        - Bessem, M.G., 711; stuk
          Oude code: 1158
        - Beyen, F., 712; stuk
          Oude code: 918
        - Bichler, K. te Arnhem., 713
        - Blieck-Herfst, W.A. de, A.H.C. van Bemmel-van den Akker en M.A. van Bemmel, 714; stuk
          Oude code: 1719
        - Block, Y.L. te Amsterdam., 715
          Oude code: 1686
        - Blok, B.J. te Epe., 716
          Oude code: 1377
        - Boekhorst, M.B. te Waddinxveen, 717
          Oude code: 359
        - Boenders, F.C.M. te Oss., 718
          Oude code: 3039
        - Boer, E. te Amsterdam., 719
          Oude code: 1497
        - Boer, P.A.H. de te Leiden en andere deenemers aan een conferentie te Combloux (F) over de wederopbouw van de universiteiten., 720
          Oude code: 1069
        - Boerhanoedin, de heer, 721; stuk
          Oude code: 2361
        - Bolderhey, D. te Amsterdam, 722
          Oude code: 231
        - Bolkestein, J., 723; stuk
          Oude code: 2749
        - Bonthuis-Velders, M.M, 724; stuk
          Oude code: 2126
        - Boon, J. en E.J. Boon-Mees., 725
          Oude code: 3117
        - Boonstra, Z. te Leeuwarden., 726
          Oude code: 1327
        - Bos, C.H. te Cairo., 727
          Oude code: 2394
        - Bosch, J.M. ten, 728
          Oude code: 137
        - Both, G.J.J.., 729
          Oude code: 1509
        - Bouman, K.H., J.H. van der Hoop en T. van der Hoop-von Boschau te Amsterdam, 730
        - Bourdrez-von Meyenburg, E.C., 731
          Oude code: 2868
        - Bregstein, M.H., 732
          Oude code: 2113
        - Breitbarth, F. te Wassenaar., 733
          Oude code: 1885, 2552
        - Bromberg, P.., 734
          Oude code: 697, 1170
        - Brouwers, G., J. Tinbergen en A.W.L. van Haersma Buma., 735
          Oude code: 1071
        - Bueninck, W. te Bilthoven., 736
          Oude code: 2851
        - Buma, W.B. en W. Mak., 737
          Oude code: 1423, 1823
        - Burgemeister, O. te Amsterdam, 738
          Oude code: 6, 582
        - Buttingha Wichers, P.A. van, 739; stuk
          Oude code: 1292
        - Buys, J., 740; stuk
          Oude code: 2878
        - Chatrer, W. te Eindhoven., 741
          Oude code: 1255
        - Cnoop Koopmans, W., 742; stuk
          Oude code: 2428
        - Cohen, M. te New York., 743
          Oude code: 2501
        - Coomans, G. te Tilburg., 744
          Oude code: 1949
        - Corea, A.A.E. te Boston en U.P. O'Donovan te Cardiff (Wales)., 745
          Oude code: 2912
        - Coster, C. te Vaassen., 746
          Oude code: 1512
        - Cranendonk, W. en J., 747; stuk
        - Crolla, L., 748; stuk
          Oude code: 2805
        - Crommelius, D.W. te Aerdenhout, 749
          Oude code: 894
        - Crot, H. te Basel., 750
          Oude code: 1362
        - Daelen, H. van te Caldas da Rainha (Portugal)., 751
          Oude code: 2737
        - Dam, A. van te Leens naar Engeland., 752
          Oude code: 2402
        - Dam, B. van, J. Horring en J. Vet., 753
          Oude code: 1859, 2666
        - Damek, M. te Vaals., 754
          Oude code: 2512
        - Daniels, J.A.D.M., 755; stuk
          Oude code: 2983
        - David, H. te Utrecht, 756; stuk
          Oude code: 1799
        - Diepen, F.J.L. en C.J.J. van Hooijdonk, 757; stuk
          Oude code: 1807
        - Diermen, J.F. van, 758; stuk
          Oude code: 1920
        - Dijckmeester, J.W.., 759
          Oude code: 1877
        - Dinger, H.A.N. te Den Haag, 760
          Oude code: 393
        - Dols, M.J.L., 761; stuk
          Oude code: 3081
        - Doorenbos, S.G.A., 762; stuk
          Oude code: 1463
        - Doremalen, J.M. van te Arnhem, 763
          Oude code: 881
        - Douven, W. te Merkelbeek, 764; stuk
          Oude code: 2913
        - Dresselhuijs, H.C. te Amsterdam., 765
          Oude code: 1534
        - Droogleever Fortuyn, M.C.., 766
          Oude code: 1971
        - Dubois, C.M.., 767
          Oude code: 2226, 2598, 2599
        - Dugour, J.P. te Zwolle, 768
          Oude code: 878
        - Dullemen, J.J. van., 769
          Oude code: 1038
        - Duyvené de Wit, J.J. te Loenersloot., 770
          Oude code: 3069
        - Dwinger, P. te Wassenaar., 771
          Oude code: 2196
        - Ede van der Pals, H.C.E. van., 772
          Oude code: 2234, 1264
        - Elsakkers-van Lint, J.A.., 773
          Oude code: 3125, 3126
        - Engel, A.J., 774; stuk
          Oude code: 2985
        - Engels, J., 775; stuk
          Oude code: 2902
        - Enk, de heer te Groningen, 776; stuk
          Oude code: 2704
        - Enschedé en Zonen, directeuren van de NV Joh. te Haarlem, 777
          Oude code: 464
        - Eriksson, J.F., 778; stuk
          Oude code: 1223
        - Eygenraam-Kamerbeek, L.H.M.T., 779
          Oude code: 2933
        - Eynsbergen, W.F. van te Huis ter Heide., 780
          Oude code: 1591
        - Fentener van Vlissingen, J.M. te Utrecht., 781
          Oude code: 453, 473, 1913
        - Fleskens, zoon van A.N. te Geldrop, 782
          Oude code: 181
        - François, J.P.A., 783; stuk
          Oude code: 2125
        - Frowein, H.W. te Arnemuiden., 784
          Oude code: 2230, 1197, 1872
        - Geertsema-Koning, E.A.H.., 785
          Oude code: 2115
        - Gelder, L. de, 786; stuk
          Oude code: 2997
        - Gerzon, J. te Amsterdam., 787
          Oude code: 1533, 1596, 2641
        - Ghijssen, W.L., 788; stuk
          Oude code: 3119
        - Goedhart, G.L., 789; stuk
          Oude code: 3109
        - Goemans, P.W., G.G. Goemans-Shott en E.E. Goemans., 790
          Oude code: 2864
        - Goes van Naters, M. van der en A. van der Goes-van der Plaats., 791
          Oude code: 2405
        - Goldenberg, D.., 792
          Oude code: 2956
        - Graubert, D.N. te Den Haag, 793; stuk
          Oude code: 2885
        - Groeneveld, G.W., 794; stuk
          Oude code: 1812
        - Gunning, M.F., 795; stuk